臺灣桃園地方法院交通事件裁定
　　　　　　　　　　　　　　　　　　100年度交聲字第828號
原處分機關　交通部公路總局新竹區監理所中壢監理站
異　議　人
即受處分人　張麗清
上列異議人即受處分人因違反道路交通管理處罰條例案件，對於
交通部公路總局新竹區監理所中壢監理站於中華民國100 年10月
17日所為之裁決（原處分字號：壢監裁字第裁53-BBB533798號）
聲明異議，本院裁定如下：
    主  文
異議駁回。
    理  由
一 原處分意旨略以：異議人即受處分人張麗清於民國100 年7 月
   22日下午1 時18分許駕駛其所有之車號1510-TQ 號自用小客車
   ，行經高雄市○○區○○路與八德南路交叉路口時，因面對圓
   形紅燈警示仍超越停止線之事由，經該路口之感應電圈照相系
   統拍攝照片採證，而為高雄市政府警察局交通警察大隊（下稱
   原舉發機關）員警於100 年9 月22日以受處分人有違反道路交
   通管理處罰條例第60條第2 項第3 款規定「不遵守道路交通標
   線之指示」之違規行為逕行掣單舉發（通知單案號：高市警交
   相字第BBB533798 號）。嗣異議人於應到案日期（100 年11月
   1 日）前之100 年9 月27日提出申訴，惟經交通部公路總局新
   竹區監理所中壢監理站（下稱原處分機關）函請原舉發機關調
   查結果，仍認異議人確有前開違規行為，原處分機關乃於100
   年10月17日依道路交通管理處罰條例第60條第2 項第3 款及違
   反道路交通管理事件統一裁罰基準表之規定，裁處受處分人罰
   鍰新臺幣（下同）900 元。
二 本件異議意旨詳如附件之聲明異議狀所載。
三 經查：
(一) 查設置於高雄市○○區○○路與八德南路交叉路口之闖紅燈照
   相設備器材，為埋設於停止線前方地面下之自動感應式線圈，
   而自動感應式線圈之作用方式，係以感應線圈與路口號誌相互
   連結，於號誌顯示紅燈時，輾壓固定式電腦自動照相機之感應
   線圈，即啟動相機拍照採證；反之，如行駛中之車輛係於綠燈
   或黃燈號誌時輾壓感應線圈，則不會啟動相機拍照採證。本件
   依卷附之採證照片1 張顯示，異議人於100 年7 月22日下午1
   時18分許駕駛上開車輛，行經前揭設有燈光號誌管制之交岔路
   口，於紅燈號誌亮起22.1秒之際，仍以6 公里之時速前進（即
   採證照片所示之「R221」及「V=06」數據）超越停止線，輾壓
   感應線圈，經偵測電腦判讀其越線行車而啟動拍攝採證照片，
   此參卷附高雄市政府警察局交通警察大隊100 年10月13日高市
   警交逕字第1000037995號函甚明，足證異議人於前揭時、地駕
   駛上開車輛確係於該路口紅燈亮起後始超越停止線之違規行為
   ，至為明確。
(二) 按「駕駛人駕駛車輛或行人在道路上，應遵守道路交通標誌、
   標線、號誌之指示、警告、禁制規定，並服從執行交通勤務之
   警察或依法令執行指揮交通及交通稽查任務人員之指揮。前項
   道路交通標誌、標線、號誌之指示、警告、禁制規定、樣式、
   標示方式、設置基準及設置地點等事項之規則，由交通部會同
   內政部定之。」道路交通管理處罰條例第4 條定有明文規定，
   又道路交通標誌標線號誌設置規則係依上開條例第4 條第2 項
   規定訂定，同規則第1 條亦有明文規定。是道路交通標誌標線
   號誌設置規則既係依道路交通管理處罰條例上開條文授權訂定
   ，是其性質屬行政程序法第150 條規定之法規命令，而依其規
   定內容，除就各道路交通標誌、標線、號誌為定義外，並明定
   各該標誌、標線、號誌之規範作用，是該規則本身，固雖非屬
   行政罰之規定，惟其性質除依行政程序法規定對多數不特定人
   民就道路使用事項有對外發生法律效果外，係作為認定行為人
   各道路使用行為是否構成道路交通管理處罰條例之各該處罰條
   文之構成要件內容之補充規定。本件原舉發機關、原處分機關
   均係援引道路交通管理處罰條例第60條第2 項第3 款之行政罰
   規定為處罰依據，原舉發機關依交通部82年4 月22日交路（82
   ）字第009811號函文援引道路交通標誌標線號誌設置規則規定
   ，僅係在告知異議人其違規行為之原因，並非以該規則逕為舉
   發之法條，是異議人其異議理由認道路交通標誌標線號號誌設
   置規則並無處罰權限，顯係出於誤解或誤會行政法之規範結構
   所致。
(三) 復按「停止線，用以指示行駛車輛停止之界限，車輛停止時，
   其前懸部分不得伸越該線。本標線設於已設有「停車再開」標
   誌或設有號誌之交岔路口，鐵路平交道或行人穿越道之前方及
   左彎待轉區之前端。…。本標線之前得加繪黃色「越線受罰」
   標字。」道路交通第170 條第1 項、第3 項分別定有明文。異
   議人既係依法考領駕駛執照人，對於停止線，係指示行駛車輛
   停止之界限，且車輛停止時，其前懸部分不得伸越該線之規定
   ，自難諉為不知，關於「越線受罰」標字僅係提醒之作用，故
   依道路交通標誌標線號誌設置規則第170 條第3 項之規定，亦
   僅規定「得」設置，縱未設置，並無礙於違規事實或效果之認
   定。異議人自不得以此執為免除交通違規罰則之事由。
(四) 從而，受處分人駕車確有裁決事實認定之紅燈越線行為，已如
   前述，其仍絮絮爭執原舉發機關法規適用有誤及違規地點未劃
   有越線受罰等語，自無可採。
四 綜上所述，異議人確有於前揭時、地駕駛汽車不遵守道路交通
   號誌指示，於紅燈超越停止線停車之違規行為，從而，原處分
   機關依前揭道路交通管理處罰條例第60條第2 項第3 款、違反
   道路交通管理事件統一裁罰基準及處理細則第41條、第43條、
   第44條、第67條等規定，裁處異議人罰鍰900 元，核無違誤。
   異議人猶執陳詞，聲明異議，為無理由，應予駁回。
據上論斷，應依道路交通事件處理辦法第18條，裁定如主文。
中    華    民    國   100    年    11    月    2     日
                  刑事第十四庭法  官   張永輝
以上正本證明與原本無異。
如不服本裁定，應於裁定送達後5 日內向本院提出抗告狀。
                              書記官   張良煜
中    華    民    國   100    年    11    月    2     日
附件